【裁判字號】    89,易,450
【裁判日期】    890510
【裁判案由】    竊盜
【裁判全文】
臺灣臺南地方法院刑事判決                          八十九年度易字第四五號
    公  訴  人  臺灣台南地方法院檢察署檢察官
    被      告  乙○○
右列被告因竊盜案件，經檢察官提起公訴（八十九年度偵字第六六八號、第九五六號
）及移送併辦（八十九年度偵字第一二五一號），本院判決如左：
    主  文
乙○○共同連續攜帶兇器毀壞安全設備竊盜，處有期徒刑拾月。
扣案螺絲起子壹支沒收。
    事  實
一、乙○○意圖為自己不法之所有，基於概括犯意，連續於：（一）民國（下同）八
    十八年十二月二十六日下午二時許，至台南市○○街六十五號丁○○住處（侵入
    住宅部分未據告訴），趁丁○○不在家之際，竊取丁○○所有之0000000
    00號行動電話一支，得手後將該行動電話據為所有，旋基於得財產上不法利益
    之概括犯意，連續四次冒充丁○○盜打上開行動電話（三次國內、一次國外），
    使電信局陷於錯誤，而得非法使用行動電話之財產上不法利益。嗣於八十八年十
    二月三十一日，經丁○○報警而循線在台南市○區○○街四十七號乙○○住處，
    起出上開行動電話一支。（二）八十九年一月八日上午七時四十五分許，與成年
    人張忠義（年籍住所不詳）共同攜帶客觀上可資認定為凶器之螺絲起子一支，至
    台南市○○○路○段二三六號真光量販店，由張忠義持起子毀壞電器維修部門鐵
    捲門旁一個上鎖的鐵盒子之安全設備，按鈕打開鐵捲門後侵入電器維修部門，竊
    取店內之現金約新台幣一千七百元、ＪＶＣ手提式音響一台、床頭音響四台、擴
    大機一台，得手後將該等物品共同據為所有，嗣因該店保全人員發覺而報警當場
    查獲乙○○並起出ＪＶＣ手提式音響一台，張忠義則趁隙逃逸，並在乙○○身上
    扣得張忠義所有之螺絲起子一支。（三）八十九年一月十四日下午五時三分許，
    在台南市○○街○段三００巷一一一號前，趁丙○○停放在台南市○○街○段十
    二巷口之自小貨車Ｎ八─三六七０號門窗均未上鎖，徒手竊取置於駕駛座上之
    SIZMES牌C2588型行動電話一支，嗣經路人發現報警而當場查獲。
二、案經台南市警察局第一分局報告台灣台南地方法院檢察署檢察官偵查起訴及移送
    併辦。
    理  由
一、右揭犯罪事實，業據被告乙○○坦承不諱，核與被害人丁○○、甲○○、丙○○
    於警訊中所指述情節均相符，此外尚有贓物認領保管單三紙在卷足憑、螺絲起子
    一支扣案可資佐證，是被告自白，核與事實相符。本件事證明確，被告犯行，洵
    堪認定。
二、查「電信法第五十六條第一項之罪，以意圖為自己或第三人不法之利益，使用有
    線、無線或其他電磁方式，盜接或盜用他人電信設備通信者為要件。且按本罪構
    成要件所稱以有線、無線或其他電磁方式，盜接或盜用他人電信設備通信者，並
    不限於以盜拷他人行動電話之序號、內碼等資料於自己之手機內，為盜用之唯一
    方式，其他諸如：利用他人住宅內之有線電話，盜打他人電話為通信行為；或在
    住宅外之電話接線箱內，盜接他人之有線電話線路，以自己之電話機盜打他人電
    話為通信行為；或意圖為自己不法之所有，竊取他人之行動電話手機，進而為盜
    打通信之行為；或僅以使用竊盜之意思，擅取他人之行動電話手機為盜打通信之
    行為等，不一而足，皆成立本罪。本件原確定判決既認定被告侵占不詳姓名乘客
    所遺失大銘報關行所申請使用之行動電話手機，並冒偽大銘報關行使用者盜打上
    開行動電話七次。則依前開說明，自應成立電信法第五十六條第一項之罪。」最
    高法院著有八十八年度台非字第四十三號判決足資參照。核被告所為，係犯刑法
    第三百二十條、第三百二十一條第一項第二款、第三款之竊盜罪，及電信法第五
    十六條第一項之罪。被告先後三次竊盜犯行，四次盜用他人電信設備通信犯行，
    均時間緊接，犯罪構成要件相同，顯係基於概括之犯意反覆為之，應依連續犯之
    規定論以一罪，並分別依情節較重之攜帶兇器毀壞安全設備之加重竊盜罪、盜用
    他人電信設備通信至國外該罪處斷。又被告與成年人張忠義就攜帶凶器毀壞安全
    設備行竊真光電器行犯行間，有犯意聯絡及行為分擔，均為共同正犯。而其所犯
    前開連續違反電信用第五十六條盜用他人電信設備通信罪及連續加重竊盜二罪間
    ，有方法結果之牽連關係，應從一重之連續加重竊盜罪論處。爰審酌被告犯罪之
    動機、目的、手段及犯罪後之態度等一切情狀，量處如主文所示之刑，以資懲儆
    。扣案之螺絲起子一支為共犯張忠義所有供其犯罪所用之物，依法宣告沒收。
三、又公訴人固僅起訴被告於八十八年十二月二十六日、八十九年一月八日之竊盜犯
    行，惟查被告於八十九年一月十四日之竊盜犯行，與被告前揭經起訴者，時間緊
    接，犯罪構成要件相同，顯均係基於概括之犯意反覆為之，均為連續犯之裁判上
    一罪之關係，為起訴效力所及，且復均經公訴人移送併辦（八十九年度偵字第一
    二五一號），本院自得審理。又被告犯前開連續違反電信用第五十六條盜用他人
    電信設備通信罪及連續加重竊盜二罪間，有牽連犯之裁判上一罪之關係，雖未起
    訴，本院亦得審酌，附此說明。
四、據上論斷，應依刑事訴訟法第二百九十九條第一項前段，電信法第五十六條第一
項、刑法第二十八條、第五十六條、第三百二十一條第一項第二款、第三款、第五十
五條後段、第三十八條第一項第二款，判決如主文。
中    華    民    國      八十九      年      五      月        十      日
                                  臺灣臺南地方法院刑事第四庭
                                          法  官  張  麗  娟
右正本證明與原本無異
如不服本判決，應於判決送達後十日內，向本院提出上訴狀。
                                          書記官  陳  怡  吟
中    華    民    國      八十九      年      五      月        十      日
附錄法條:
刑法第三百二十一條
  犯竊盜罪而有左列情形之一者，處六月以上五年以下有期徒刑：
  二、毀越門扇、牆垣或其他安全設備而犯之者。
  三、攜帶兇器而犯之者。
電信法第五十六條
  意圖為自己或第三人不法之利益，以有線、無線或其他電磁方式，盜接或盜用他人
  電信設備通信者，處五年以下有期徒刑、拘役或科併科新臺幣十五萬元以下罰金。


司法院資訊處製作；財團法人民間司法改革基金會備份。
